臺灣桃園地方法院交通事件裁定　　　　　　　　　　　九十三年度交聲字第一號
　　原處分機關　交通部公路總局新竹區監理所桃園監理站
　　異　議　人　林永順即德
　　即受處分人　穎五金行
右列受處分人因違反道路交通管理處罰條例案件，對於交通部公路總局新竹區監理所
桃園監理站所為之處分（桃監裁罰字第裁五二─ＣＮ0000000號）聲明異議，
本院裁定如左：
        主  文
原處分撤銷。
林永順即甲○○○○不罰。
        理  由
一、異議意旨略以：異議人林永順即甲○○○○所有之車牌號碼八二七八─ＤＢ號自
    用小貨車於九十二年十一月十四日停放在臺北縣三重市○○路上劃有白色停車格
    線之三十五號停車格內，嗣卻遭拖吊，經詢問當地之停車收費員，其亦稱該處為
    收費停車格，惟執勤警員卻認異議人所有之前開車輛違規在禁止臨時停車處所停
    車而開單舉發，嗣原處分機關復同認異議人有在禁止臨時停車處所停車之違規事
    實，裁處異議人罰鍰新台幣（下同）九百元，其認事用法殊有違誤，請求撤銷原
    處分云云。
二、按「汽車駕駛人」停車時，在禁止臨時停車處所停車者，處新台幣（下同）六百
    元以上一千二百元以下罰鍰，道路交通管理處罰條例第五十六條第一項第一款定
    有明文，足見該條處罰之對象僅限於「汽車駕駛人」而不包括未使用該車之汽車
    所有人。又依同條例第八十五條各項規定所揭示之處罰原則，必車輛所有人就違
    規行為有可歸責之事由存在時，始得處罰車輛所有人。行政機關應依職權調查證
    據，不受當事人主張之拘束，其為處分時，應斟酌全部陳述與調查事實及證據之
    結果，依論理及經驗法則判斷事實之真偽，此為行政程序法第三十六條、第四十
    三條所課予行政機關之法定義務，因之，原處分機關應善盡其法定義務，依職權
    主動調查證據以究明孰為真正駕駛人。
三、經查，本件車牌號碼八二七八─ＤＢ號自用小貨車係異議人所有，有車籍查詢資
    料一紙在卷可稽，惟該車於九十二年十一月十四日當天則係由證人林義豐駕駛而
    停放在前開位置，此經證人林義豐證述在卷，證人林義豐就經警舉發並依法執行
    拖吊時，該車停放之確實位置，所證述情節與證人即舉發本件之臺北縣政府警察
    局交通隊三重分隊警員呂滄淵證述情節互核一致，顯見本件之實際駕駛人確係證
    人林義豐，而非異議人林永順，且證人林義豐駕駛前開自用小貨車在何處停放，
    亦非異議人所能注意、干涉，難認異議人有何可歸責之事由存在。準此，異議人
    之異議為有理由，原處分機關對異議人林永順裁處罰鍰之處分，應予撤銷，併諭
    知異議人不罰之裁定。至主管機關若認本件汽車駕駛人林義豐確有違規情事，應
    由主管機關另行依法處理，併此敘明。
據上論斷，應依道路交通管理處罰條例第八十七條第二項、道路交通案件處理辦法第
二十條前段，裁定如主文。
中      華      民      國九十三    年     三     月    三十一    日
                                臺灣桃園地方法院交通法庭
                                      法  官   蔡和憲
右正本證明與原本無異。
如不服本裁定，應於裁定送達後五日內向本院提出抗告狀。
                                      書記官   常毓生
中      華      民      國      九十三    年     三     月    三十一    日
